【裁判字號】    98,易,1022
【裁判日期】    981021
【裁判案由】    毀損
【裁判全文】
臺灣臺南地方法院刑事判決               98年度易字第1022號
公  訴  人  臺灣台南地方法院檢察署檢察官
被      告  乙○○
上列被告因毀損案件，經檢察官提起公訴（97年度偵字第16720號
），本院判決如下：
    主  文
乙○○犯共同毀損他人物品罪，累犯，處有期徒刑陸月，如易科
罰金，以新台幣壹仟元折算壹日。
    事  實
一、乙○○曾於民國95年間因恐嚇案件，經本院以94年度簡字第
    2549號判處有期徒刑4月確定，於95年8月20日執行完畢。詎
    其仍不知悔改，復與綽號「滷蛋」之成年男子丁○○（已死
    亡），基於共同毀損之犯意聯絡，於97年9月10日上午9時30
    分許，一同搭乘由不知情之營業小客車司機丙○○所駕駛車
    牌號碼583- MH號營業小客車前往臺南縣七股鄉篤加村凱士
    士公司旁之魚塭下車後，各持鋁棒1支砸壞高源冷凍食品企
    業股份有限公司（以下簡稱高源公司）所有而由甲○○管領
    使用，停放於該處之車牌號碼AG-3200號自用小客車（JAGUA
    R牌、1992年出廠）之前左大燈、前右大燈、後左燈、後右
    燈、車門飾條、車門玻璃、前後擋風玻璃、板金、烤漆等物
    ，足以生損害於甲○○及高源公司。嗣甲○○報警處理，始
    循線查知上情。
二、案經甲○○訴由臺南縣警察局佳里分局報請台灣台南地方法
    院檢察署檢察官偵查起訴。
    理  由
一、證據能力方面：
    本件下採之論罪證據，其中證人甲○○、丙○○於偵查中之
    證述，雖均係被告以外之人於審判外之陳述，惟業經具結，
    且本院亦查無該等言詞陳述作成時，有何顯不可信之不適當
    情況，依照同法第159條之1第2項之規定，自均得採為本案
    認定犯罪事實之證據；正忠汽車企業行97年9月11日估價單
    ，係從事業務之人於業務上所須製作之證明文書，本院查無
    該等文書製作人於製作時有何出於非自由意志及故意登載不
    實之顯不可信之情況，依照同法第159條之4第2款之規定，
    自得採為本案認定犯罪事實之證據。
二、認定事實方面：
    訊據被告對於上開事實，除矢口伊否認有共同毀損之犯行，
    辯稱：是「滷蛋」一人持球棒砸毀甲○○的車子滷蛋本名為
    盧昆藤云云外，餘均坦承不諱（見本院卷第32、42頁）。惟
    查上開犯罪事實，業據證人丙○○於偵查中結稱：「（問：
    97 年9月10日上午9時30分許，是駕駛583- MH營業小客車搭
    載兩名男子前往臺南縣七股鄉篤加村南32線凱士士公司旁漁
    溫？）日期我忘記了，但是9月的某一天，我是有載兩個男
    子去過該處；（問：兩人到達凱士士公司旁漁塭作何事？）
    去砸車，兩人都各拿一支球棒，去打破人家停放的車輛的車
    窗；（問：你搭載的兩人，其中一名是否為警局已指認「乙○○」？）是的」等語（見偵卷第10、11頁），及於審理中
    結稱：「（問：97年9月10日上午你是否有駕駛車牌號碼583
    -ＭＨ號營業自小客車載本案被告乙○○及另外一名不詳男
    子至台南縣七股鄉篤加村凱士公司旁之魚塭？）有的；（問
    ：被告乙○○與另一名不詳男子下車後做什麼事情？）被告
    乙○○坐在副駕駛座，另一名男子坐在後面有拿鋁製球棒，
    到達目的地後（即台南縣七股鄉篤加村凱士公司旁之魚塭）
    ，不詳男子馬上拿兩支鋁製球棒先下車，被告乙○○接著下
    車，被告乙○○坐在副駕駛座時沒有拿鋁棒，因為現場有人
    在測量土地我的車子擋到測量人員，我將車子往前挪約二十
    公尺，車子往前挪的時候我就聽到砸車子的聲音，但因為車
    子已經往前挪我沒有看到誰砸車子。（問：你在97年10 月
    26日檢察官偵查中具結作證供述：兩人到凱士公司旁魚塭後
    兩人各持壹支鋁製球棒下車砸車，其中一人就是我在警局指
    認的乙○○；且你於警詢時供述：阿賢及不詳男子各持壹支
    鋁棒一下車就去砸車，我嚇一跳等語，為何與今日證述不一
    致？（提示筆錄並告以要旨）我在警局及檢察官偵查時的供
    述才是正確的。」等語（見本院卷第40頁）在卷。核與證人
    即被害人甲○○於偵查中結稱：「（問：97年9月10日上午9
    時30分你的車子在凱士士公司旁漁塭旁，遭人毀損時，有無
    在現場？）有的，我剛下車；（問：當時情形？）我當時剛
    下車，有一部黃色的計程車開過來，兩個男子下車，拿棒子
    要打我，我跑走了，他們二人就打我的車；（問：下車的是
    否只有兩人，兩人都有動手打你的車？）是的，下車只有兩
    人，兩人都有動手打我的車，我有看到」等語在卷（見偵卷
    第22頁）等語相符，並有正忠汽車企業行97年9月11日估價
    單乙紙及現場車損照片六附卷足憑（見警卷第12至15頁）。
    罪證甚為明確，被告犯行堪以認定，其所辯無非事後畏罪卸
    責之詞，不足採信。
三、論罪科刑方面：
    核被告所為，係犯刑法第354條之毀損罪。其與綽號「滷蛋
    」之男子丁○○彼此間，有犯意聯絡及行為分擔，均為共同
    正犯。查被告曾於95年間因恐嚇案件，經本院以以94年度簡
    字第2549號判處有期徒刑4月確定，並於95 年8月20日執行
    完畢，有台灣高等法院被告全國前案紀錄表1紙附卷可按，
    其於五年內故意再犯本件有期徒刑以上之罪，應依累犯規定
    依法加重其刑。爰審酌被告前有恐嚇等前科，素行欠佳，竟
    仍不知悔改，與夥同「滷蛋」之男子丁○○各持鋁棒砸壞告
    訴人甲○○管領使用之名貴自小客車多處，預估修復所需費
    用達18萬餘元，犯罪所生危害已重，犯後復飾詞圖卸刑責，
    且迄未告訴人達成民事和解，態度欠佳等一切情狀，量處如
    主文所示之刑，並諭知易科罰金折算標準，以示懲儆。
四、據上論斷，應依刑事訴訟法第299條第1項前段，刑法第28條
    、第354條、第47條第1項、第41條第1項前段，刑法施行法
    第1條之1，判決如主文。
中    華    民    國    98    年    10    月    21    日
                        刑事第十五庭法  官  柯顯卿
以上正本證明與原本無異。
如不服本判決應於收受本判決後10日內向本院提出上訴書狀，並
應敘述具體理由。其未敘述上訴理由者，應於上訴期間屆滿後20
日內向本院補提理由書狀（均須按他造當事人之人數附繕本）「
切勿逕送上級法院」。
                                    書記官  黃鋕偉
中    華    民    國    98    年    10    月    21    日
附錄所犯法條：
刑法第354條：
毀棄、損壞前二條以外之他人之物或致令不堪用，足以生損害於
公眾或他人者，處2年以下有期徒刑、拘役或5百元以下罰金。


司法院資訊處製作；財團法人民間司法改革基金會備份。
